臺灣高雄地方法院刑事判決　　　　　　　95年度訴字第3586號　　　　　　　　　　　　　　　　　
公　訴　人　臺灣高雄地方法院檢察署檢察官　　　　　　　　　　　　　　　　　　　　　　　　　
被　　　告　庚○○　
　　　　　　寅○○　
　　　　　　未○○　
　　　　　　乙○○○
共　　　同　　　　　　　　　　　　　　　　　　　　　　　　　　　　　　　　　　　　　　　　
選任辯護人　吳澄潔律師　　　　　　　　　　　　　　　　　　　　　　　　　　　　　　　　　　
上列被告因妨害風化案件，經檢察官提起公訴（95年度偵字第17　　　　　　　　　　　　　　　　　
206 號、95年度偵字第19465 號、95年度偵字第22944 號），本　　　　　　　　　　　　　　　　　
院判決如下：　　　　　　　　　　　　　　　　　　　　　　　　　　　　　　　　　　　　　　　
    主  文                                                                                
庚○○共同犯圖利容留性交罪，處有期徒刑壹年肆月。扣案之遙
控器壹個、房間鑰匙壹支，均沒收之。
寅○○共同犯圖利容留性交罪，處有期徒刑壹年肆月。扣案之遙
控器壹個、房間鑰匙壹支，均沒收之。
乙○○○共同犯圖利容留性交罪，處有期徒刑陸月，如易科罰金
，以新台幣壹仟元折算壹日。扣案之遙控器壹個、房間鑰匙壹支
，均沒收之。
未○○無罪。                                                                              
    事  實                                                                                
一、庚○○前於民國94年間，因妨害風化案件，經本院以94年度
    訴字第4254號判處有期徒刑1 年4 月，緩刑3 年確定在案，
    竟於緩刑期間內仍不知悔改，自95年6 月初起，以每日工作
    8 小時新台幣（下同）800 元，滿9 小時日薪1,000 元之薪
    資受僱於自95年4 月初起在位於高雄市○○區○○○路00○
    0號1、2樓經營「○○○茶苑」之負責人寅○○，另寅○○
    亦以相同之代價，自95年6月初起僱用乙○○○，由庚○○
    、乙○○○擔任現場幹部，負責過濾及接待男客。詎庚○○、寅○○、乙○○○共同基於意圖使男女與他人為性交、
    猥褻之行為，而媒介、容留以營利之犯意聯絡，提供○○○
    茶苑2樓之包廂作為猥褻或性交之場所，由庚○○、乙○○○媒介茶苑內所僱請之已滿18歲女子，與前來消費之男客在
    上開2樓包廂內從事相互撫摸身體及俗稱「半套」（指小姐
    為男客以手撫摸男客性器官直至射精為止）等猥褻行為或俗
    稱「全套」（係指男客將性器進入小姐性器之性交行為）之
    性交行為，以為每60分鐘為一節，一節「半套」服務為新台
    幣（下同）1550元，「全套」服務則加收2000元之費用，其
    中店家固定收取包廂費800元及飲料費150元牟利，其餘歸該
    茶苑內服務小姐所有，藉此獲利。嗣：
  (一)於95年6 月22日15時許，適有男客丁○○、辛○○進入茶苑
    內消費，庚○○旋即媒介並容留已滿18歲之之女子癸○○與
    男客丁○○於該址5 號包廂內從事「全套」之性交行為，媒
    介並容留亦滿18歲女子戊○○與男客辛○○在該址6 號包廂
    內從事「半套」之猥褻行為，為警於同日16時40分許進入該
    茶苑執行臨檢，並經庚○○同意搜索而當場查獲，並扣得已
    使用之保險套1 枚、遙控器1 個。
  (二)繼於95年7 月14日15時30分許，乙○○○媒介並容留男客壬○○與已成年之女子丙○○，於該茶苑3 號包廂內從事「全
    套」之性交行為。另庚○○則媒介並容留辰○○（另為不起
    訴處分）與已滿18歲之女子甲○○（另為不起訴處分），在
    該址5 號包廂內為相互撫摸身體之猥褻行為。嗣因警接獲檢
    舉而於同日派員喬裝男客前往該茶苑消費，假借吐檳榔汁在
    走道行走時，發現在3 號包廂內男客壬○○與丙○○從事性
    交易，員警旋即出示證件表明身分，並通知在外埋伏員警執
    行臨檢，並經在場有同意權人庚○○、寅○○同意之下為同
    意搜索，當場在3 號包廂內查獲甫性交易完畢之男客壬○○
    及女子丙○○，扣得使用過保險套1 枚，另於5 號包廂內查
    獲男客辰○○與女子甲○○從事猥褻行為，並查扣5 號包廂
    鑰匙1 支，且在該茶苑2 樓廁所扣得使用過保險套1 枚及在
    1 樓櫃檯扣得攷勤表9 張、帳單6 張、報紙小廣告3 張、95
    年7 月14日日曆1 張、日報表1 張。
二、案經高雄市政府警察局新興分局移送臺灣高雄地方法院檢察
    署檢察官偵查起訴。
    理由                                                                                  
甲、證據能力之判斷：
一、證人丙○○警詢陳述，有證據能力：
    按被告以外之人於審判外之言詞或書面陳述，除法律有規定
    者外，不得作為證據，刑事訴訟法第159 條固定有明文，惟
    被告以外之人於審判外之陳述，雖不符同法第159 條之1至
    之4 規定，而經當事人於審判程序同意作為證據，法院審酌
    該言詞陳述或書面陳述作成時之情況，認為適當者，亦得為
    證據。又當事人、代理人或辯護人於法院調查證據時，知有
    第159 條第1 項不得為證據之情形，而未於言詞辯論終結前
    聲明異議者，視為有前項之同意，此亦據同法第159 條之5
    規定甚明。查證人丙○○於警詢之陳述，為被告以外之人於
    審判外之言詞陳述，屬於傳聞證據，惟檢察官及被告於本院
    準備程序及審判程序均不爭執其證據能力並同意引為證據，
    本院審酌上開言詞陳述作成時之證據取得過程並無瑕疵，認
    以之作為證據應為適當，依刑事訴訟法第159 條之5 第1 項
    之規定，得為證據，而有證據能力。
二、被告等對於辛○○、壬○○、辰○○、癸○○、丁○○、子
    ○○、午○○、戊○○、甲○○、丑○○、巳○○、卯○○
    、己○○、蔡○○於警詢之陳述，爭執其證據能力，茲分述
    如下：
  (一)壬○○、癸○○、丁○○、子○○、午○○、戊○○、陳○○、巳○○、卯○○、己○○、蔡○○於警詢之陳述，無證
    據能力：按被告以外之人，於審判外之言詞或書面陳述，除
    法律有規定者外，不得作為證據；又被告以外之人（包括證
    人、鑑定人、告訴人、被害人及共同被告等）於檢察事務官
    、司法警察官或司法警察調查中所為之陳述，與審判中不符
    時，其先前之陳述具有較可信之特別情況，且為證明犯罪事
    實存否所必要者，得為證據，刑事訴訟法第159條第1項、第
    159條之2分別定有明文。是被告以外之人於司法警察（官）
    調查中所為之陳述，依刑事訴訟法第159條第1項規定，係屬
    傳聞證據，原則上無證據能力，惟如該陳述與審判中不符時
    ，其先前之陳述具有較可信之特別情況，且為證明犯罪事實
    存否所必要者，依同法第159條之2規定（即刑事訴訟法第
    159條第1項所指之「除法律有規定者外」），始例外認為有
    證據能力。如該陳述與審判中相符時，因該陳述並不符合刑
    事訴訟法第159條之2有關傳聞例外之規定，故不得作為認定
    本案犯罪事實有無之證據。此時，當以其於審判中之陳述作
    為證據。被告等認證人丁○○、蔡○○於警詢中所為之陳述
    ，並無證據能力，丁○○、蔡○○亦未於審判中到庭結證，
    其警詢證言為傳聞證據，自無證據能力。另證人壬○○、癸○○、子○○、午○○、戊○○、丑○○、巳○○、卯○○
    、己○○前開警詢中之陳述，核與審判中之陳述大致相符，
    是依前開說明，證人壬○○、癸○○、子○○、午○○、戊○○、丑○○、巳○○、卯○○、己○○、前開警詢中之陳
    述，並無傳聞證據例外之情形，應無證據能力，此時，當以
    其等審判中之陳述作為證據。
  (二)證人辰○○、甲○○、卯○○於警詢之陳述有證據能力：                                    
    承上所述，證人辰○○、甲○○、卯○○於警詢時證述，亦                                  
    屬被告以外之人於審判外之陳述，本無證據能力，然渠等於                                  
    本院審理中以證人身份具結時，就與警詢所為陳述不符部分                                  
    ，因渠等先前之陳述具有較可信之特別情況（詳如後述），                                  
    且為證明犯罪事實存在所必要，依上開刑事訴訟法第159 條                                  
    之2 之規定，得為證據。                                                                
三、員警邱治平之職務報告、高雄市政府警察局新興分局95 年6                                  
    月22日、95年7 月14日臨檢紀錄表均無證據能力：                                          
    按除顯有不可信之情況外，公務員職務上製作之紀錄文書、
    證明文書，從事業務之人於業務上或通常業務過程所須製作
    之紀錄文書、證明文書，或其他於特別可信之情況下所製作
    之文書，均得為證據，刑事訴訟法第159 條之4 第1 至3款
    固然分別定有明文。惟查上開文書，均係於各該日前往現場
    之員警本於其親身見聞所為之記載，性質上均屬具有犯罪調
    查權限之司法警察於審判外之書面陳述，為傳聞證據，然該
    等文件俱係為特定刑事案件所製作，仍不能認屬刑事訴訟法
    第159 條之4 所定之例外情形，被告等又爭執其證據能力，
    不同意引為證據使用，自應由本院宣告無證據能力。
四、被告等爭執高雄市政府警察局新興分局95年6 月22日、95                                    
    年7 月14日搜索程序違法，其所扣得之證據，均違法搜索所                                  
    得，均無證據能力。茲說明如下：                                                        
  (一)按警察職權，係指警察為達成其法定任務，於執行職務時，                                  
    依法採取查證身分、鑑識身分、蒐集資料、通知、管束、驅                                  
    離、直接強制、物之扣留、保管、變賣、拍賣、銷毀、使用                                  
    、處置、限制使用、進入住宅、建築物、公共場所、公眾得                                  
    出入場所或其他必要之公權力之具體措施，警察職權行使法                                  
    第2 條第2 項定有明文。又所謂「臨檢」，依警察勤務條例                                  
    第11條第3 款規定，指警察機關於公共場所或指定處所、路                                  
    段，由勤服人員擔任臨場檢查或路檢，執行取締、盤查及有                                  
    關法令賦予之勤務，屬警察勤務方式之一。又參酌前揭警察                                  
    職權行使法第1 條之立法目的，臨檢係以維持公共秩序、防
    止危害發生為目的。且警察人員執行場所之臨檢勤務，應限
    於已發生危害或依客觀、合理判斷易生危害之處所、交通工
    具或公共場所為之，且應遵守比例原則，不得逾越必要程度
    。臨檢進行前應對在場者告以實施之事由，並出示證件表明
    其為執行人員之身分。臨檢應於現場實施，非經受臨檢人同
    意或無從確定其身分或現場為之對該受臨檢人將有不利影響
    或妨礙交通、安寧者，不得要求其同行至警察局、所進行盤
    查。其因發現違法事實，應依法定程序處理者外，身分一經
    查明，即應任其離去，不得稽延，始無悖於維護人權之憲法
    意旨（司法院大法官釋字第535 號解釋文參照）。再臨檢時
    ，僅得對人民的身體或場所、交通工具，目視搜尋，並不得
    動手搜查、尋索。
  (二)次按搜索乃指基於刑事犯罪之證據保全所為強制處分，其目                                  
    的在於調查犯罪嫌疑人及蒐集證據，故對於被告或犯罪嫌疑                                  
    人之身體、物件、電磁紀錄及住宅或其他處所，必要時，得                                  
    搜索之：對於第三人之身體、物件、電磁紀錄及住宅或其他                                  
    處所，以有相當理由可信為被告或犯罪嫌疑人或應扣押之物                                  
    或電磁紀錄存在時為限，得搜索之，刑事訴訟法第122 條定                                  
    有明文。搜索，原則應使用搜索票，然經受搜索人出於自願                                  
    性同意者，得不使用搜索票，但執行人員應出示證件，並將                                  
    其同意之意旨記載於筆錄，此觀諸刑事訴訟法第128 條、第                                  
    131 條之1 規定自明。則臨檢之目的既僅在於維持公共秩序                                  
    及防止危害發生為目的，與搜索、扣押作為刑事保全證據之                                  
    強制處分，自有不同，是臨檢與刑事訴訟法規定之搜索、扣                                  
    押行為，自應有相當之分際，搜索、扣押仍應遵守上開刑事                                  
    訴訟法所定之嚴格法定程序，不容混淆，先予敘明。                                        
  (三)經查，被告庚○○於本院95年2 月6 日審判程序中供稱：高
    雄市政府警察局新興分局第一組95年6 月22日搜索扣押筆錄
    確係伊所簽名蓋指印，是員警將伊帶至包廂，出示證件，詢
    問伊是否同意搜索，伊自願同意配合，伊簽名前警方有告知
    可以拒絕搜索等語（見院卷第269 頁）；且被告庚○○亦於
    載明：「依刑事訴訟法第一百三十一條之一經受搜索人之同
    意執行搜索」之高雄市政府警察局新興分局第一組搜索、扣
    押筆錄上簽名，亦有該搜索、扣押筆錄在卷可稽，足認被告
    庚○○係自願性同意搜索。被告庚○○雖於本院95年5 月16
    日審判程序中補稱：搜索同意書係事後於警察局補簽等語（
    見院卷第335 、336 頁），然觀諸上揭刑事訴訟法第131 條
    之1 之文義，僅規定執行人員應出示證件，並將受搜索人同
    意之意旨記載於筆錄，既未規定須於「搜索前」製作同意搜
    索之筆錄，亦未規定須在「執行搜索處所」、「當場」製作
    同意搜索之筆錄，更未規定須將受搜索人同意之意旨記載於
    何種筆錄上。而本條文之所以規定須將受搜索人同意之意旨
    記載於筆錄，衡其規範目的，無非係課以執行人員一定之作
    為義務，將之記載於筆錄，作為受搜索人同意搜索之證據，
    以杜爭議。故此「記載於筆錄」之規定，既係作為證明之用
    ，即不能視為同意搜索之成立要件，而認為同意搜索意旨之
    筆錄記載完成前，即不得搜索。且受搜索人既已在意志自由
    之情形下，自願同意搜索，即已無非法侵害受搜索人權益之
    疑慮。何況，強行要求須將同意搜索之筆錄製作完成後，始
    得開始搜索，則將使搜索程序產生不必要之延滯。又查，於
    搜索實務上，搜索扣押筆錄之製作，通常均係在搜索完成後
    始行製作，否則又應如何記載搜索完成時間及搜索結果與扣
    押物品? 故在受搜索人自願性同意搜索之情形下，實無對同
    意搜索之程序，為過度之限制，應認在已得受搜索人願性同
    意之情形下，並無須在開始搜索前先製作同意搜索之筆錄。
    綜上，本件搜索雖未事先取得法院核發之搜索票，惟該搜索
    既係在被告庚○○自願性同意後所為，參諸上開刑事訴訟法
    之相關規定，仍為合法，則其搜索所扣得之物即非為違法取
    得之證據，自應認有證據能力，得為本案之證據。
  (四)被告等雖又辯稱高雄市政府警察局新興分局中山派出所於95
    年7 月14日進行搜索時，並未取得被告寅○○之同意，是到
    警察局才令被告寅○○簽名云云。惟查：此次前往臨檢上開
    ○○○茶苑之員警共6人，係因高雄市政府警察局新興分局
    第一組於95年6月間於該茶苑查獲妨害風化之案件，此次又
    接獲檢舉，始向派出所主管報告後，先行派員警林英新入內
    探訪，探訪期間又發現有妨害風化之嫌，才入內臨檢，經入
    內臨檢後，剛好第一個包廂之客人正與女服務生進行性交易
    ，始依妨害風化案件偵辦等情，業據證人即當日前往現場之
    員警邱治平於本院審理中證述明確（見院卷第299、308  頁
    ），本件○○○茶苑係對外營業之公共場所，在前經查獲妨
    害風化案件及陸續接獲民眾檢舉之情形下，確已屬於依客觀
    、合理判斷易生危害之公共處所，員警自得在該場所進行臨
    檢勤務，參諸首開法律之說明，可認本件臨檢之發動應屬合
    法。次查員警邱治平欲前往該茶苑二樓臨檢時，被告庚○○
    先在一樓通往二樓之樓梯控制門前拖延時間，不久即自動開
    門讓員警邱治平等人上樓等情，亦據證人邱治平證述明確（
    院卷第304頁）；佐以證人即當日前往現場之員警吳宗維亦
    於本院審理中證稱：被告庚○○並未有反抗之動作，就站在
    旁邊而已（卷第318頁），則被告庚○○於員警執行搜索之
    過程中，未為反對之表示，甚至打開一樓通往二樓之控制門
    讓員警上樓，顯見被告庚○○於當時確有同意員警進行搜索
    ；又參酌證人邱治平證稱：員警林英新進入該茶苑時，由被
    告庚○○查驗證件，及證人即95年6月22日前往消費之男客
    丁○○證稱：一定要通過被告庚○○才可以進入該茶苑2 樓
    等語（見院卷第302頁、偵一卷第69頁），顯見在被告寅○○未承認伊為負責人前，營業現場係由被告庚○○管理，被
    告庚○○自有同意搜索之權限。再查，被告寅○○係於員警
    邱治平在該茶苑二樓清查各包廂時，自二樓後方出現，被告
    寅○○看見員警邱治平之行為時，僅表示其在後面包廂休息
    ，並未表示伊為負責人，又因被告寅○○一直探頭觀看狀況
    ，經警邱治平請其返回包廂，伊才承認為負責人，員警邱治
    平當場告知該茶苑有妨害風化情事，被告寅○○始在走廊走
    動，並下去一樓查看，嗣員警吳宗維在二樓拍照完畢後下樓
    ，在一樓櫃檯發現營業報表等物，即看見被告寅○○在櫃檯
    等情，亦分別據證人邱治平、吳宗維證述明確（見院卷第
    318、320頁）；佐以該搜索扣押筆錄係現場製作，製作完畢
    後交給被告寅○○核對，無誤即簽名，且欲查扣物品時，均
    有告知被告寅○○等情，亦據證人吳宗維證述明確（見院卷
    第314、315頁），而被告寅○○亦於載明：「依刑事訴訟法
    第一百三十一條之一經受搜索人之同意執行搜索」之高雄市
    政府警察局新興分局第一組搜索、扣押筆錄上簽名，亦有該
    搜索、扣押筆錄在卷可稽，則果被告寅○○並未同意搜索，
    其初見員警邱治平在二樓包廂時，理應即時表示其為負責人
    並表達反對搜索之意願，詎其竟未表明負責人身分，並依員
    警指示返回包廂等待，嗣於製作搜索、扣押筆錄時，亦未表
    示反對搜索之意思，反而於筆錄上簽名，佐以被告寅○○於
    員警權利告知書、逮捕通知書上尚且能明白表示拒絕簽名，
    有該文書附卷可憑，益證被告寅○○當時並無內心恐懼而無
    從拒絕之情事，觀其客觀行為，顯然亦有自願同意搜索之意
    。被告寅○○雖事後辯稱伊當時有拒絕簽名云云，然其拒絕
    簽名之理由，係拒絕承認扣案已使用之保險套為其所有，亦
    據其供明在卷，並非拒絕搜索之表示，被告寅○○此部份所
    辯，核無影響其同意之真意。況被告等於本院準備程序中，
    已選任辯護人可為其提供訴訟上之防禦、辯護權利之情況下
    ，均未曾提及其乃非自願性地同意警方搜索其身體及營業處
    所之情，是其事後於本院審理庭中突由辯護人提出當時之搜
    索非出於其自願之意思云云，顯為事後卸責之詞，難以採信
    。則於95年7月14日搜索程序並無不法，據此而為之扣押程
    序自為適法，於此亦無其他證據可資證明上開證據係違法取
    得，則本案之搜索、扣押筆錄及扣案證物，自均有證據能力
    而得為本案之證據。
四、被告等雖又辯稱員警於95年6 月22日、95年7 月14日所拍攝                                  
      ○○○茶苑現場照片，亦屬傳聞證據，無證據能力云云。
    惟按照片之性質固有證據與非供述證據之爭論，然審酌照片
    係傳達照相當時現場情況，而透過照片傳達的情形與現場真
    實情形，在內容上的一致性，透過機械的正確性來加以保障
    ，換言之，照片並不存在人對現實情形的知覺、記憶所經常
    發生的表現錯誤，是認照片之性質係非供述證據，並無傳聞
    法則之適用，被告等爭執上開採證照片為傳聞證據，並無可
    採。是本件照片既屬物證，且係經過員警於合法搜索過程中
    所拍攝產生，於此亦別無證據證明上開蒐證照片有經偽造、
    變造之情形，自有證據能力。
乙、實體部分：                                                                            
壹、有罪部分：                                                                            
一、訊據被告寅○○、庚○○、乙○○○固坦認：被告寅○○為
      ○○○茶苑之負責人，並自95年6月初起以每日工作8  小
    時日薪800元，滿9小時日薪1000元之薪資僱用被告庚○○、
    乙○○○於該茶苑任職等情，惟均矢口否認有何妨害風化之
    犯行，被告寅○○辯稱：伊經營該茶苑時，即再三向服務小
    姐強調不可有色情行為，茶苑內2樓之包廂、廁所內亦均張
    貼禁止色情之標語，帳單尚亦標明「絕不可涉及色情，敬請
    顧客尊重服務人員遵守」等語，員工任職時，必先簽具切結
    書保證不可從事色情行為，繼續服務一段時日後，並須至公
    證處公證該受僱切結書，伊經營該茶苑每小時只收1,550 元
    之包廂費，其並不會因服務小姐有色情行為而多得利益，實
    無媒介、容留女子與人為性交、猥褻行為之動機，本件實係
    服務小姐自行與前來消費之客人約定性交易，伊並不知情等
    語。被告庚○○則辯稱：伊係因為被告寅○○身體不舒服，
    請伊過去幫忙，並出示茶苑的營業執照、小姐公證書，並再
    三強調不可以作非法行為，伊才同意在茶苑內幫忙，且伊只
    是在被告寅○○身體不舒服時，過去幫忙而已，並非每天固
    定上班，伊工作內容是擔任一樓服務生，幫客人點飲料、整
    理包廂還有開包廂內冷氣云云。被告乙○○○則以：伊應徵
    之工作內容亦是被告寅○○身體不舒服時，才來幫忙，不是
    每天工作，被告寅○○亦於伊應徵時強調他是合法經營，有
    營業執照，伊才來上班，並沒有帶男客和女子為性行為云云
    置辯。
二、經查：                                                                                
  (一)證人即95年6月22日前往○○○茶苑消費之男客丁○○於偵
    查中證稱：其於當日下午4時許進入該茶苑，其進入該茶苑
    時即已知悉內有小姐提供性服務，當日係由被告庚○○帶其
    上樓到包廂門口，其在包廂內等候，被告庚○○即帶小姐癸○○進來，被告庚○○向其介紹消費方式1小時1,550  元，
    其詢問小姐有無做全套或半套，被告庚○○表示這是摸摸茶
    ，當然可以摸小姐，當日其與服務小姐進行全套性交易，共
    花費3,550元等語（見偵一卷第69、73頁）；證人即同日亦
    在該處消費之男客辛○○於本院96年2月14日審理中證稱：
    其稱被告庚○○為「周副理」，95年6月22日為警查獲當日
    ，係被告庚○○為其安排小姐，茶苑內消費方式亦係其第一
    次進入該茶苑時由被告庚○○向其介紹，被告庚○○表示可
    以「抱抱、摸摸」等語，其在包廂內撫摸服務小姐之胸部及
    生殖器，其有以手伸入服務小姐之生殖器內，服務小姐亦撫
    摸其生殖器等語（見院卷第115、116、118、122、123 頁）
    。另證人即95年7月14日前往該茶苑消費之辰○○於警詢中
    證稱：當日係被告庚○○帶其至第5包廂，其當日在包廂內
    撫摸服務生甲○○之胸部等語。證人即95年7月14日進入該
    茶苑內消費之男客壬○○於本院審理中證稱：其前往該處消
    費二次，店家所提供之服務就是「半套」服務，亦即服務小
    姐以手撫摸客人之性器官，男客亦可撫摸小姐全身部位均可
    ，第一次消費時服務小姐由店家安排，如第二次以後，詢問
    有無認識之小姐即可自行選擇，消費金額為1個小時1,550元
    ，其當日進去茶苑時，被告乙○○○檢查其證件，問其有無
    認識之小姐，其表示由店方安排，乙○○○即帶其上去包廂
    ，後來服務小姐即進入包廂，其當日由服務小姐丙○○進行
    半套服務，並撫摸丙○○之胸部、陰道等語（院卷第127至
    第130頁）。證人辰○○雖嗣於偵查及本院審理中改稱當日
    係甲○○帶其進入包廂，其僅有抱甲○○一下，並未摸甲○○之胸部云云，已與上述警詢中之陳述不符，而參諸證人辰
    ○○於本院審理中自承：其配偶知悉此事要與其離婚，經法
    院人員相勸始暫緩，此後即規定每日需幾點返家報備等語（
    見卷第188頁），可認證人辰○○前往消費一情，已引起其
    婚姻危機，而證人在公開法庭所為證言均為多數人所得共見
    共聞，亦均留有紀錄，則證人辰○○於偵查、本院審理時，
    內心應即有所顧忌，而不敢直言，未若其於警詢之初，事發
    突然，不及設辭，且斯時尚無配偶揚言離婚之情事，應能據
    實陳述，則本院認辰○○警詢所述，較為可採，其於偵查、
    本院審理中所陳與警詢不符部分，即不足採。再證人癸○○
    雖於本院審理中證稱：95年6月22日當日係其帶丁○○上二
    樓，被告庚○○僅先去開冷氣云云（見院卷第154 頁），證
    人戊○○雖亦於本院審理中證稱：並未與客人為猥褻或色情
    行為，當日係男客點伊，伊直接帶男客進入包廂云云（院卷
    第166、172頁），證人甲○○於偵查及本院審理中分別證稱
    ：與證人辰○○在包廂內純聊天、未讓辰○○撫摸胸部，證
    人辰○○亦未抱伊云云（見偵二卷第105頁、院卷第183、
    187、182頁），及證人丙○○雖亦於警詢中陳稱未與壬○○
    進行半套之性交易行為云云，然互核與上揭證人丁○○、辛○○、辰○○、壬○○等人證稱分別係被告庚○○、乙○○○帶其上樓、安排包廂，及確有分別與上開服務小姐為性交
    、猥褻行為等語不符。而參酌從事性交易一事，於社會通念
    中乃屬不名譽、不道德，為常人羞於啟齒之事，果無其情，
    人當不致自承有該等事實，本件證人丁○○於偵查中、證人
    辛○○、壬○○於本院審理中、證人辰○○於警詢中均已自
    承上開性交易之行為，況證人辛○○亦向本院表示如讓家人
    知悉此事會引起家庭革命、證人壬○○亦不願其家人知悉此
    事，均據其等於本院審理中證述在卷（院卷第124、126頁）
    ，證人辰○○甚至已因此引起家庭糾紛，業如前述，則果無
    其情，上開證人又何須杜撰其事憑添困擾？其等證言堪可採
    信。反觀上開癸○○、戊○○、甲○○、丙○○均為茶苑內
    之服務小姐，與被告等均有同事情誼，為迴護被告等及遮掩
    其等從事性交易之不名譽，證言自有偏頗，顯不足採。則被
    告庚○○於95年6月22日確有媒介、容留癸○○與丁○○、
    戊○○與辛○○分別為性交、猥褻行為，於95年7月14日媒
    介、容留辰○○與甲○○為猥褻行為，及被告乙○○○於95
    年7月22日媒介、容留壬○○與丙○○為性交行為，均堪可
    認定。
  (二)而該茶苑內一樓通往2 樓之樓梯口設有管制門，需以遙控器
    或於一樓櫃檯內按控制鈕始得開啟該門進入二樓之包廂區，
    除據證人辰○○於偵查中及本院審理中證稱上樓時聽見該門
    有「叭」一聲即自動開啟等語，及證人壬○○亦證稱其上二
    樓的門係櫃檯以控制扭開啟等語外，亦有卷附現場照片、扣
    案遙控器1 個可佐。被告等辯稱該控制門旁另有通道可以通
    往二樓，固據其提出照片2 幀為據，堪認屬實，惟證人辰○○證稱並未注意有該另一通道之存在（院卷第146 頁），且
    證人即茶苑內員工卯○○亦證稱：要走過那個通道過去按扭
    ，控制門就會開啟，該控制門要從下樓梯的方向（即2 樓通
    往1 樓方向）來開，上樓梯的方向（按：即1 樓通往2 樓方
    向）是沒有開關的（院卷第253 頁），又觀諸被告所提之照
    片所示，控制門旁之通道係連結櫃檯，及佐以員警邱治平證
    稱：1 樓通往2 樓之除該控制門外，並無其他空間可以通往
    2 樓，其等於臨檢現場只有該門可以出入等情，95年7 月14
    日當日，其欲上該茶苑二樓之際，被告庚○○先行阻擋於一
    樓通往二樓之該控制門前，意在拖延時間，後來才開門讓警
    方進入（院卷第304 頁），則果控制門旁之通道為任何人均
    得輕易發現並出入，員警邱治平於臨檢之緊急狀況下，又何
    須與被告庚○○僵持在該控制門前等待被告庚○○開啟該門
    等情，顯見控制門旁之通道係連結1 樓櫃檯，供內部員工使
    用，難為消費男客、查緝員警所得輕易發現並通行，且該控
    制門亦發揮阻擋查緝員警長驅直入而順利發現犯行之功能，
    被告等此部分所辯，即無足採。又本件於員警前往查緝時，
    茶苑內有警鈴聲響起，業據員警邱治平、吳宗維及證人即茶
    苑內員工己○○於本院審理中證述明確（見院卷第299 、25
    8 、312 頁），又參以證人己○○證稱鈴聲響起時，其並未
    想到失火，且茶苑內並無人員往外跑，及證人邱治平證稱被
    告庚○○先阻擋員警於控制門前，遲不開門，不久茶苑內即
    鈴聲大作，嗣被告庚○○才主動開門讓警方進入等語（院卷
    第299 頁），證人吳宗維證稱該鈴聲是在2 樓、被告寅○○
    亦自承鈴聲係在2 樓等語（院卷第315 、319 、309 頁）互
    核觀之，可認該鈴聲係用以警告2 樓人員將有臨檢查緝情事
    之通知鈴聲自明。證人癸○○雖於本院審理中證稱：茶苑內
    並無警鈴云云（見院卷第158 頁），證人戊○○雖亦於本院
    審理中證稱：茶苑內並無警鈴、未聽見警鈴響過云云（院卷
    第165 、166 頁），證人甲○○於偵查及本院審理中分別證
    稱：茶苑內並無警鈴，亦未曾聽見警鈴聲，臨檢時未聽見警
    鈴聲響云云（見偵二卷第105 頁、院卷第182 、185 頁），
    然已與上揭證人邱治平、吳宗維、己○○證稱確有警鈴響起
    等情矛盾，且證人癸○○、戊○○、甲○○、丙○○均為茶
    苑內之服務小姐，有因與被告之同事情誼及掩飾自身性交易
    之不名譽行為，而迴護偏袒被告等之情，業如前述，相較證
    人邱治平、吳宗維均為員警，與被告等素無恩怨，己○○更
    為茶苑內員工，亦與被告等相識，且未被查獲從事性交易，
    並無顧忌而可為真實陳述，證人邱治平、吳宗維、己○○實
    無故意構陷被告等人之理，所為不利被告等之證言，屬公正
    而可採信，是證人癸○○、戊○○、甲○○、丙○○之證言
    自有偏頗，顯難採信。則該茶苑內確實設有控制門藉以控管
    人員直接進入2 樓，並利用不明鈴聲警告2 樓人員將有員警
    臨檢事宜，而用以躲避員警查緝等情，亦堪可認定，益證該
    ○○○茶苑確有不法情事始需為前開設置。
  (三)被告寅○○以前揭情詞置辯，固據證人癸○○、戊○○、甲○○、丑○○於本院審理中證述確有簽立切結書及辦理公證
    等語、證人即男客辛○○、壬○○、辰○○、子○○、午○○證稱確有看見包廂內禁止色情之相關標語明確，並有公證
    書暨切結書5 份、帳單1 份、標語3 份、包廂及廁所照片6
    幀為據。然：被告寅○○既為該茶苑負責人，有卷附高雄市
    政府營利事業登記證1 紙為據，其平日亦在該茶苑內走動，
    此由員警95年7 月14日臨檢及執行搜索時，被告寅○○亦在
    場可以佐認，則被告寅○○即係該茶苑之經營方式之決策者
    ，而被告庚○○、乙○○○及證人癸○○、戊○○、丙○○
    、甲○○等均為被告寅○○所聘僱之員工，請領被告寅○○
    所支付之薪水，其等之去留全繫於被告寅○○一人之決定，
    理應對被告寅○○之指示唯命是從，則果被告寅○○嚴格禁
    止色情，男客丁○○、辛○○、壬○○、辰○○等人又如何
    敢冒遭店家追究性侵、猥褻服務小姐刑事責任之風險，被告
    庚○○、乙○○○及服務小姐癸○○、戊○○、甲○○等人
    如何甘冒將被發現而失去工作之風險，明目張膽於茶苑內為
    媒介與從事半套、全套或撫摸之性交、猥褻行為？被告庚○○甚至敢公然在營業場所內向前來消費之男客丁○○、辛○○介紹消費方式含半套性服務及可以撫摸小姐等猥褻行為？
    且係於短短三週內，即有4 位服務小姐為警查獲與男客進行
    被告寅○○所嚴格禁止之行為？且茶苑內服務人員亦未曾明
    確告知不可從事色情行為等語，有辛○○證詞可憑（院卷第
    120 頁）；況該茶苑內服務小姐癸○○於95年6 月22日為警
    查獲與證人丁○○為性交行為後，並未立即遭被告寅○○辭
    職，而仍可繼續任職至95年8 月份，亦據證人癸○○於本院
    審理時證述明確（見院卷第159頁）；及上開○○○茶苑內
    通往2樓包廂設有控制門，並有以鈴聲警示2樓人員之設備，
    業如前述，而該防免查緝設備之裝置，顯係負責人始有權決
    定設置；又依該茶苑消費聊天、喝茶1小時即要價高達1,550
    元，已遠超過於一般休閒飲料店之消費水準，佐以證人壬○○亦證稱依該價錢觀之即可知該店有提供半套服務等語（見
    院卷第137頁），更可認被告寅○○所定每小時喝茶聊天
    1,550元價錢遠超過一般提供飲料及聊天場所之消費金額，
    稍具社會經驗之人均可輕易明白該價錢實包含色情交易之代
    價，被告寅○○為近80歲之人，且有高中畢業、大學肄業，
    曾從事軍人、船員、檢驗員等工作，業據其於本院審理中供
    承在卷，其社會歷練豐富，就此實亦難諉為不知等情，足認
    上述警語、切結書、公證書均屬具文，而為被告寅○○事前
    製作用以卸責之藉口。被告庚○○、乙○○○所為上開媒介
    茶苑內服務小姐與男客為性交、猥褻行為，確為被告寅○○
    所知悉及授意，上開茶苑2樓包廂，亦係被告寅○○所提供
    用以容留男女為性交、猥褻之場所自明。
  (四)綜上，被告庚○○顯有於95年6 月22日分別媒介男客丁○○
    、辛○○與服務小姐癸○○、戊○○至該茶苑2 樓包廂內為
    性交、猥褻行為，及於95年7 月14日媒介男客辰○○與甲○○於該包廂內為猥褻行為之犯行，被告乙○○○確有於95年
    7 月14日安排男客壬○○與服務小姐丙○○於包廂內為猥褻
    行為之犯行甚明，且被告寅○○亦事先知情且同意，並提供
    上開包廂、僱用被告庚○○、乙○○○擔任媒介之工作，而
    與被告庚○○、乙○○○確有犯意連絡及行為分擔自明，被
    告庚○○、乙○○○、寅○○否認有何容留及媒介性交、猥
    褻行為之犯行，實無可取。則被告寅○○係「○○○茶苑」
    之負責人，容留癸○○、丙○○在系爭營業場所內，分別與
    男客丁○○、壬○○進行「全套」之性交行為、「半套」之
    猥褻行為，及容留戊○○、甲○○與男客辛○○、辰○○為
    撫摸胸部、性器官之猥褻行為，被告庚○○、乙○○○各以
    日薪800至1000元受僱於被告寅○○，負責於上開茶苑內帶
    領男客至包廂、為男客安排小姐等媒介性交猥褻之行為，是
    其等人共同媒介、容留已滿18歲之女子與男客為性交、猥褻
    行為以營利之犯行，洵堪認定。本件事證明確，應予依法論
    罪科刑。
三、核被告庚○○、寅○○、乙○○○所為，均係犯刑法第231
    條第1 項前段意圖使女子與他人為性交、猥褻行為，而容留
    、媒介以營利罪。被告意圖使女子與他人為猥褻、性交之行
    為，雖先後有媒介、容留以營利之行為，惟各該行為間，有
    時間先後之階段關係，其媒介之前階段行為應為容留之後階
    段行為所吸收；被告使女子為猥褻之低度行為，應為使女子
    為性交之高度行為吸收，均不另論罪。又按刑事法若干犯罪
    行為態樣，本質上原具有反覆、延續實行之特徵，立法時既
    予特別歸類，定為犯罪構成要件之行為要素，則行為人基於
    概括之犯意，在密切接近之一定時、地持續實行之複次行為
    ，倘依社會通念，於客觀上認為符合一個反覆、延續性之行
    為觀念者，於刑法評價上，即應僅成立一罪；學理上所稱「
    集合犯」之職業性、營業性或收集性等具有重複特質之犯罪
    均屬之，例如經營、從事業務、收集、販賣、製造、散布等
    行為概念者是。查本件被告所涉犯之意圖使女子與他人為性
    交、猥褻而容留以營利罪，依其犯罪內容，客觀上即有於短
    時間內密集實行犯罪之性質，而行為人主觀上亦係基於反覆
    實施之犯意為之，依社會通念，於客觀上應認為符合一個反
    覆、延續性之行為觀念，參諸前揭說明，被告等共4 次意圖
    營利容留女子為性交、猥褻之行為，於刑法評價上，即應僅
    成立一罪，另按現行刑法固於94年2 月2 日公布並於95年7
    月1 日施行，然本件被告等所為上開犯行既應評價為一罪，
    且其最後行為時點乃95年7 月14日，為現行刑法修正施行後
    ，本件論罪科刑自應全部適用現行刑法，無庸為新舊刑法比
    較，應予敘明。被告庚○○、寅○○、乙○○○間就上開犯
    行，有犯意聯絡及行為分擔，應依刑法第28條規定，均論以
    共同正犯。爰審酌被告庚○○、寅○○、乙○○○為圖營利
    ，竟媒介女子與男客為性交、猥褻行為，破壞善良風俗，敗
    壞社會風氣，實有可議，被告庚○○前於94年間即因妨害風
    化案件，經本院以94年度訴字第4254號刑事判決判處有期徒
    刑1 年4 月，緩刑三年確定在案，此有臺灣高等法院被告前
    案紀錄表在卷可按，竟於緩刑期間內再犯本件同條之罪，且
    犯罪後仍飾詞否認，顯無悔意，態度惡劣，被告寅○○前未
    有因犯罪經起訴判刑之前科、被告乙○○○前有賭博經判處
    罰金之前科，品行普通，亦有上揭臺灣高等法院被告前案紀
    錄表在卷為憑，其等犯後仍飾詞否認，顯無悔意，態度不佳
    ，及被告寅○○為負責人，就該茶苑經營方式為決策者，被
    告庚○○、乙○○○受僱於被告寅○○等犯罪分工情形，各
    量處如主文所示之刑，其中被告乙○○○部分，併審酌被告
    乙○○○為小學畢業，以往均無業，嗣受雇於被告寅○○，
    每月收入僅1 萬多元，經濟狀況非常困難，業據被告乙○○○供明在卷及其犯罪情節等情，諭知如主文所示易科罰金折
    算標準，以示懲儆。扣案之控制門遙控器1 個、5 號房間鑰
    匙1 支，係分別為防堵犯行遭現實查獲或利於犯刑之遂行，
    而為被告寅○○所有，業據被告寅○○供明在卷，且供本件
    犯罪所用之物，然被告庚○○、乙○○○既與被告寅○○共
    為本件犯行，本於共同正犯責任共同之原則，爰依刑法第38
    條第1 項第2 款之規定，對被告寅○○及併就被告庚○○、
    乙○○○就上開扣案物品為沒收之諭知。另扣案已使用之保
    險套2 枚，並非被告等所有，業據被告寅○○供明在卷，且
    本件亦查無證據足認為被告等所有，扣案之攷勤表9 張、報
    紙廣告3 張、95年7 月14日日報表1 張、95年7 月14日日曆
    1 張為被告寅○○營業及管理員工之用，扣案帳單6 張，僅
    為記載2 樓包廂所消費之飲料種類及其價錢之用，均非本案
    圖利媒介、容留性交、猥褻行為所用之物，爰均不為沒收之
    諭知。
貳、無罪部分：                                                                            
一、公訴意旨略以：被告未○○與被告庚○○、寅○○、乙○○○，共同基於意圖使男女與他人為性交之行為，而媒介、容                                  
    留以營利之犯意聯絡，以月薪1 萬5000元受僱於被告寅○○                                  
    為該茶苑消防員，負責在該茶苑入口處把風，由被告庚○○
    、乙○○○媒介茶苑內所僱請之女子癸○○、戊○○、丙○○等人，與前來消費之不特定男客從事猥褻（俗稱「半套」
    係指小姐為男客以手撫摸男客性器官直至射精為止）或性交
    （俗稱「全套」係指男客將性器進入小姐性器之性交行為）
    之行為，並提供2 樓茶苑之包廂作為猥褻或性交之場所，其
    收費方式為每60分鐘為一節，一節「半套」服務為1,550 元
    ，「全套」服務則加收2000元，其中店家固定收取包廂費80
    0 元及飲料費150 元牟利，其餘歸小姐所有，被告未○○靠
    此受僱薪資維生，嗣於95年6 月22日15時許，適有男客丁○○、辛○○進入茶苑內消費，被告庚○○旋即媒介已成年之
    女子癸○○與男客丁○○於該址5 號包廂內從事「全套」之
    性交行為，媒介女子戊○○與男客辛○○在該址6 號包廂內
    從事「半套」之猥褻行為，為警於同日16時40分許進入該茶
    苑執行臨檢，當場查獲。(2)繼於95年7 月14日15時30分許，
    被告乙○○○媒介男客壬○○與已成年之女子丙○○，於該
    茶苑3 號包廂內從事「全套」之性交行為。另被告庚○○則
    媒介辰○○與已滿18歲之女子甲○○，在該址5 號包廂內相
    互撫摸身體之猥褻行為。因認被告未○○亦涉犯刑法第231
    條第1 項之圖利媒介、容留性交猥褻罪嫌等語。
二、按犯罪事實應依證據認定之，無證據不得認定犯罪事實；又                                  
    不能證明被告犯罪或其行為不罰者，應諭知無罪之判決，刑                                  
    事訴訟法第154 條第2 項第301 條第1 項分別定有明文。                                  
    次按「犯罪事實應依證據認定之，所謂證據，須適於為被告                                  
    犯罪事實之證明者，始得採為斷罪資料。」、「認定犯罪事                                  
    實所憑之證據，雖不以直接證據為限，間接證據亦包括在內                                  
    ；然而無論直接或間接證據，其為訴訟上之證明，須於通常                                  
    一般之人均不致有所懷疑，而得確信其為真實之程度者，始                                  
    得據為有罪之認定」，又認定不利於被告之事實，須依積極                                  
    證據，苟積極證據不足為不利於被告事實之認定時，即應為                                  
    有利於被告之認定，更不必有何有利之證據，最高法院53年                                  
    臺上字第2750號、76年臺上字第4986號、30年上字第816 號                                  
    判例亦分別著有明文可資參照。尚且，刑事訴訟法第161 條                                  
    已於91年2 月8 日修正公布，其第1 項規定：檢察官就被告                                  
    犯罪事實，應負舉證責任，並指出證明之方法。因此，檢察                                  
    官對於起訴之犯罪事實，應負提出證據及說服之實質舉證責                                  
    任。倘其所提出之證據，不足為被告有罪之積極證明，或其                                  
    指出證明之方法，無從說服法院以形成被告有罪之心證，基                                  
    於無罪推定之原則，自應為被告無罪判決之諭知，最高法院                                  
    92年台上字第128 號判例明揭此旨。申言之，刑事訴訟制度                                  
    受「倘有懷疑，則從被告之利益為解釋」、「被告應被推定                                  
    為無罪」原則所支配，故得為訴訟上證明者，無論為直接或                                  
    間接證據，須客觀上於吾人一般社會生活經驗均不致有所懷                                  
    疑，而達於確信之程度者，且除認定被告犯罪之外，無從本                                  
    於同一事證為其他有利於被告之合理推斷，始可以之為不利                                  
    之認定，倘其證明尚未達於確信之程度，而有合理可疑存在                                  
    時，即難據為被告有罪之認定。                                                          
三、本件公訴人認被告未○○涉犯刑法第231 條第2 項之常業圖                                  
    利媒介性交罪嫌，無非係以：○○○茶苑經警查獲確有媒介
    、容留服務小姐與男客進行性交、猥褻行為，被告未○○自
    承受雇於被告寅○○、證人即員警邱治平於偵查中證稱被告
    未○○於查獲當時在一樓，警鈴聲是火警鈴聲等語為其論據
    。惟訊據被告未○○固坦承受雇於被告寅○○之事實，然堅
    決否認有何共同意圖使男女與他人為性交、猥褻而容留、媒
    介以營利之犯行，辯稱：伊領有消防員執照，係受雇於被告
    寅○○擔任消防員工作，並負責維修茶苑內損壞的物品，95
    年7月14日當天係颱風天，風將茶苑門吹開，伊當時在大門
    旁從事維修工作，門旁之桌上及地上還有維修工具，伊並無
    何把風行為等語。
四、經查：被告未○○確曾於93年11月16至同年月17期間，參與
    財團法人金屬工業研究發展中心所辦理防火管理人初訓講習
    訓練班第117 期訓練，訓練期滿，結業成績合格，而可認具
    有防火管理之專業常識，有卷附財團法人金屬工業研究發展
    中心93年防初訓字第13396 號結業證書1 紙可憑。又按「一
    定規模以上供公眾使用建築物，應由管理權人，遴用防火管
    理人，責其製定消防防護計畫，報請消防機關核備，並依該
    計畫執行有關防火管理上必要之業務。」，消防法第13條第
    1項定有明文，又本件「○○○茶苑」係經許可營業之特種
    咖啡茶室，依89年12月4日修正之高雄市舞廳舞場酒家酒吧
    及特種咖啡茶室管理自治條例第10條規定，其場所之建築、
    消防安全設備、衛生設備及噪音管制標準應符合相關法令規
    定，而本件○○○茶院確實亦依上開法令規定提出消防防護
    計畫，並以被告未○○為防火管理員，有○○○茶室消防防
    護計畫書1份在卷可憑，而依該防護計畫書所載，防火管理
    人之職責雖係在防火避難設施、用火用電設備器具、危險物
    品設施之檢查實施監督、電器機器之管理及安全確認等工作
    ，然於營業經營者在成本考量下，兼職茶苑內物品修繕，亦
    難謂有何違常之處，顯見被告未○○受雇於被告寅○○，其
    工作內容確屬擔任防火管理人無訛。次查，依證人即員警吳
    宗維於本院審理中證稱：其進入該茶苑內時，被告未○○站
    在大門後面，進入玻璃門後，旁邊有一小桌子，桌上有一些
    工具等語，及證人辛○○證稱其進入該茶苑內時，被告未○○在大門口附近（院卷第125頁）、證人壬○○於本院審理
    中證稱當天有下雨（院卷第139）、證人辰○○證稱當日係
    颱風天（院卷第147）等情，亦核與被告未○○辯稱：因颱
    風而在門口修理大門等情相符，足認被告未○○此部分所辯
    非虛。證人即員警吳宗維雖另證稱：其等欲進入大門時，在
    門外出示證件表明警察身分，但被告未○○未予回應，將大
    門門閂拴住使其等無法進入，而與其等僵持不下等語（院卷
    第317頁），惟：該大門為玻璃門，自外面無法看到裡面之
    情形，亦據證人吳宗維證明在卷（見院卷第316頁），加以
    當日係颱風天，亦難排除被告未○○在玻璃之阻隔下與風雨
    聲中，未能看見、聽見門外有員警欲進門或員警所出示證件
    內容；況斯時員警林英新、邱志平等人業已進入茶苑內為相
    關查緝行為，被告庚○○、乙○○○、寅○○之犯行已為警
    發覺，被告未○○實亦無再予阻擋員警吳宗維等人之必要，
    則被告未○○是否果有阻止員警吳宗維進入茶苑內之舉，尚
    難竟以此遽予認定。又把風之目的乃在防止犯行為警發現，
    即對於進入茶苑內之客人為身分檢查或通風報信，然男客壬○○進入該茶苑內時，係被告乙○○○為檢查證件之行為，
    業據證人壬○○於本院審理中結證在卷（見院卷第129頁）
    ；又證人邱治平雖於偵查中證稱當時之鈴聲係火警鈴聲云云
    ，惟證人邱治平亦於本院審理中證稱其並不知警鈴控制鈕在
    何處等語（見院卷第307頁），依證人邱治平之證詞，無從
    認定該警示鈴聲果否係被告未○○所按，顯亦無法證明被告
    未○○有何為掩飾該茶苑內媒介、容留性交猥褻犯行而通風
    報信之行為。準此，難認被告未○○有何等把風之行為。另
    帶男客上樓與媒介小姐者，均係被告庚○○、乙○○○所為
    ，被告未○○亦無其餘於本案相關之媒介、容留行為，綜上
    所述，檢察官就此部分起訴之犯罪事實，尚無其他直接與間
    接證據可資佐證，所提出之證據在客觀上既未達於通常一般
    之人均不致有所懷疑、而得確信被告未○○犯罪之程度，自
    不得僅憑上揭被告未○○自承受雇於被告寅○○、證人即員
    警邱治平於偵查中之證詞遽為被告未○○不利之認定。此外
    ，復查無其他積極證據足認被告未○○有何共同犯圖利媒介
    、容留性交猥褻之犯行，不能證明被告未○○犯罪，揆諸首
    揭法律條文及判例說明，自應諭知被告未○○無罪之判決。
據上論斷，應依刑事訴訟法第299條第1項前段、第301條第1項前                                  
段，刑法第28條、第231條第1項、第38條第1項第3款，刑法施行                                  
法第1條之1，判決如主文。                                                                  
中    華    民    國    96    年    6     月    7    日                                   
                  刑事第十六庭  審判長法  官  黃惠玲                                      
                                      法  官  郭宜芳                                      
                                      法  官  黃苙荌                                      
以上正本，係照原本作成，證明與原本無異。                                                  
如不服本判決，應於送達後10日內，向本院提出上訴狀。                                        
中    華    民    國    96    年    6     月    7    日                                   
                                      書記官  郭育秀                                      
附錄本案論罪科刑法條全文                                                                  
中華民國刑法第231條                                                                       
（圖利使人為性交或猥褻罪）                                                                
意圖使男女與他人為性交或猥褻之行為，而引誘、容留或媒介以                                  
營利者，處5年以下有期徒刑，得併科10萬元以下罰金。以詐術                                   
犯之者，亦同。                                                                            
公務員包庇他人犯前項之罪者，依前項之規定加重其刑至二分之                                  
一。